【裁判字號】    98,抗,120
【裁判日期】    980506
【裁判案由】    假處分
【裁判全文】
臺灣高等法院高雄分院民事裁定           98年度抗字第120號
抗  告  人  甲○○
上列抗告人與相對人乙○○間假處分事件，對於民國98年2 月16
日臺灣屏東地方法院98年度裁全字第231 號裁定，提起抗告，本
院裁定如下：
    主  文
抗告駁回。
抗告訴訟費用由抗告人負擔。
    理  由
一、按債權人就金錢以外之請求，因請求標的之現狀變更，有日
    後不能強制執行，或甚難強制執行之虞，欲保全強制執行者
    ，得聲請假處分。民事訴訟法第532 條定有明文。再，請求
    及假處分之原因應釋明之，如有不足，而債權人陳明願供擔
    保或法院認為適當者，法院得定相當之金額，命供擔保後為
    假處分。民事訴訟法533 條、第526 條第1 、2 項亦有規定
    。又假處分僅為保全強制執行方法之一種；故苟合於上開假
    處分條件，並經債權人敘明假處分之原因存在，法院即得為
    准許假處分之裁定。至於主張之實體上理由，是否正當，乃
    屬本案問題，非假處分裁判中所能解決（最高法院20年抗字
    第5號 裁定參照）。
二、本件相對人在原法院主張聲請假處分，並陳明願供擔保，以
    補釋明之不足。原法院審酌其提出之土地登記謄本、土地買
    賣所有權移轉契約書、寺廟變動登記表等影本，酌定擔保金
    額而准許相對人之聲請如原裁定主文所示，委無不合。抗告
    人雖執：抗告人否認抗告人有移轉所有權予相對人之義務，
    且相對人尚未就假處分之原因為相當釋明，自無假處分之必
    要；而原裁定並未敘明抗告人因債聲請假處分所受之損害金
    額，其理由亦有不備云云，指摘原裁定不當。惟查抗告人所
    辯有無移轉所有權之義務乃實體上問題；再審酌原裁定所列
    系爭土地之公告現值共計新台幣（以下同）7,290,000 元，
    其93年10月間之買賣價金為11,367,000元，分別有土地登記
    謄本、移轉契約書影本可稽，而本件假處分後之本案訴訟至
    確定為止大約須時4 年餘，抗告人仍得於假處分期間為自行
    耕作之使用（地目田）等情，是原裁定酌定擔保金額2,430,
    000 元, 尚屬相當，揆諸首開說明，原裁定並無不當，抗告
    為無理由，應予駁回。
三、據上論結，本件抗告為無理由，爰依民事訴訟法第495 條之
    1 第1 項、第449 條第1 項、第95條、第78條，裁定如主文
    。
中    華    民    國    98    年    5     月    6     日
                            民事第一庭
                                審判長法官  黃金石
                                法      官  謝肅珍
                                法      官  林健彥
以上正本證明與原本無異。
如不服本裁定應於送達後10日內向本院提出再抗告狀（並按他造
當事人之人數附繕本），並繳納再抗告費新臺幣1,000 元。
再為抗告僅得以適用法規顯有錯誤為理由，並應委任律師為代理
人。
中    華    民    國    98    年    5     月    7     日
                                書  記  官  魏文常
附註：
抗告人之配偶、三親等內之血親、二親等內之姻親，或抗告人為
法人、中央或地方機關時，其所屬專任人員具有律師資格並經法
院認適當者，亦得為第三審代理人。
抗告人或其法定代理人具有律師資格者及前項情形，應於提起抗
告或委任時釋明之。


司法院資訊處製作；財團法人民間司法改革基金會備份。
